【裁判字號】    97,交聲,45
【裁判日期】    970221
【裁判案由】    違反道路交通管理處罰條例聲明異議
【裁判全文】
臺灣花蓮地方法院交通事件裁定          97年度交聲字第45號
原處分機關  高雄市政府交通局
異  議  人
即受處分人  甲○○○
上列異議人即受處分人因違反道路交通管理處罰條例案件，對於
高雄市政府交通局於民國96年10月18日所為之處分（處分案號：
高市交裁字第32-P00000000號），聲明異議，經臺灣高雄地方法
院移送前來，本院裁定如下：
    主  文
異議駁回。
    理  由
一、原處分意旨略以：本件異議人即受處分人甲○○○於民國95
    年12月15日9時50分許，將其所有車牌號碼YS-0257號自小客
    貨車（下稱系爭車輛）停放在花蓮縣花蓮市道路收費停車處
    ，經催繳不依規定繳費，乃依道路交通管理處罰條例第56條
    第2項之規定，裁處罰鍰新臺幣（下同）300元等語。
二、異議意旨略以：異議人於96年10月間收到上開裁決書，然因
    異議人所有系爭車輛之車籍在高雄，但人未住在高雄，所以
    未收到相關催繳單，且停車當天或許天氣、人為因素並未收
    到任何繳費單，為此聲明異議，請求撤銷原處分云云。
三、按汽車駕駛人在道路收費停車處所停車，未依規定繳費，主
    管機關應書面通知駕駛人於7 日內補繳，並收取必要之工本
    費用，逾期再不繳納，處新臺幣300 元罰鍰，道路交通管理
    處罰條例56條第2 項定有明文。又按處理違反道路交通管理
    事件，有關文書送達之程序，依行政程序法之規定，違反道
    路交通管理事件統一裁罰基準及處理細則第5 條亦有明文。
    另按送達，於應受送達人之住居所、事務所或營業所為之；
    於應送達處所不獲會晤應受送達人時，得將文書付與有辨別
    事理能力之同居人、受僱人或應送達處所之接收郵件人員；
    應受送達人或其同居人、受僱人、接收郵件人員無正當理由
    拒絕收領文書時，得將文書留置於應送達處所，以為送達；
    送達，不能依前2 條規定為之者，得將文書寄存送達地之地
    方自治或警察機關，並作送達通知書2份，1份黏貼於應受送
    達人住居所、事務所、營業所或其就業處所門首，另1 份交
    由鄰居轉交或置於該送達處所信箱或其他適當位置，以為送
    達。前項情形，由郵政機關為送達者，得將文書寄存於送達
    地之郵政機關，行政程序法第72條第1項前段、第73條第1項
    、第3項、第74條第1項、第2項亦分別定有明文。
四、經查：本件異議人並不否認其於上開時間停車未繳納停車費
    之事實，並有當時停車照片1 張附卷可按，此部分足認與事
    實相符。又花蓮縣警察局交通隊就本件路邊收費停車場停車
    費催繳通知單，業於96年2月7日送達至異議人之戶籍地址即
    高雄市○○區○○路904巷5弄2 號，惟因未獲會晤應受送達
    人之本人，亦無受領文書之同居人、受僱人或應送達處所之
    接收郵件人員，遂於同日起寄存於高雄灣仔內郵局，而異議
    人係於96年3 月15日始自上開住所遷至現在花蓮之住所等情
    ，有花蓮縣警察局交通隊送達證書、異議人遷徙紀錄資料查
    詢結果、個人基本資料查詢結果在卷可參，則揆諸前揭之規
    定，花蓮縣警察局交通隊應已將上開書面催繳通知單，寄存
    送達予異議人，是即便異議人辯稱並未收受上開催繳通知單
    ，亦不影響已合法送達之效力。準此，則異議人確有於上開
    時間未依規定繳停車費，經主管機關應書面通知於7 日內補
    繳，而逾期未予繳納之違規事實，是原處分機關依據上述規
    定，對異議人處以罰鍰300 元之裁決，要無任何違誤之處，
    是本件異議為無理由，應予駁回。
五、據上論斷，應依道路交通案件處理辦法第19條，裁定如主文
    。
中    華    民    國    97    年    2     月    21    日
                  交通法庭      法  官  許乃文
上列正本證明與原本無異。
如對本裁定不服，應於送達後5日內，向本院提出抗告狀（應抄
附繕本）。
中    華    民    國    97    年    2     月    25    日
                                書記官


司法院資訊處製作；財團法人民間司法改革基金會備份。
